臺灣高雄地方法院刑事判決　　　　　　　 96年度訴字第348號
公　訴　人　臺灣高雄地方法院檢察署檢察官
被　　　告　甲○○
　　　　　　　　　　　號
上列被告因違反毒品危害防制條例案件，經檢察官提起公訴（95
年度毒偵字第9211號），被告於本院準備程序為有罪之陳述，經
合議庭裁定由受命法官依簡式審判程序獨任審理，本院判決如下
：
    主  文
甲○○施用第一級毒品，累犯，處有期徒刑玖月；又施用第二級
毒品，累犯，處有期徒刑參月。應執行有期徒刑拾月。
    事  實
一、甲○○前於民國88年間因施用毒品案件，經本院以88年度毒
    聲字第5779號裁定送觀察、勒戒後，認無繼續施用毒品之傾
    向，於88年8 月27日觀察、勒戒執行完畢而釋放，由臺灣高
    雄地方法院檢察署檢察官於88年8 月27日以88年度毒偵字第
    337 號為不起訴處分確定在案。另其於93年間，復因施用毒
    品案件，分別經臺灣高雄地方法院檢察署檢察官以93年度毒
    偵字第1102號、第5522號提起公訴，再分別經本院以93年度
    訴字第577 號判決判處有期徒刑6 月、3 月，應執行有期徒
    刑8 月確定、以93年度訴字第3009號判決判處有期徒刑9 月
    確定，並經接續執行後，於94年8 月19日因縮短刑期假釋出
    監，所餘刑期並付保護管束，甫於94年12月9 日保護管束期
    滿且假釋未經撤銷而徒刑視為執行完畢。詎其仍不知悔改並
    戒除毒癮，明知海洛因、甲基安非他命分別業經公告為毒品
    危害防制條例第2 條第2 項第1 款、第2 款所列管之第一級
    、第二級毒品，不得非法持有、施用，於觀察、勒戒執行完
    畢釋放後5 年內已再犯前揭施用毒品案件，並經判處徒刑且
    執行完畢，竟仍分別基於施用第一級毒品海洛因及第二級毒
    品甲基安非他命之犯意，於95年10月27日20時許，在其位於
    高雄縣大寮鄉○○村○○街52巷16弄10號住處內，以將第一
    級毒品海洛因摻入香煙點燃後吸食其煙霧之方式，施用第一
    級毒品海洛因1 次，及於同日20時20分許，在同上住處內，
    另以吸食器燒烤後吸食其煙霧之方式，施用第二級毒品甲基
    安非他命1 次。嗣經警於95年10月28日19時10分許，經其同
    意至其上開住處內執行搜索後（起訴書誤載為「持本院法官
    核發之搜索票執行搜索），再經其同意採集尿液送驗後呈可
    待因、嗎啡及甲基安非他命陽性反應而查悉上情。
二、案經高雄縣政府警察局移送臺灣高雄地方法院檢察署檢察官
    偵查起訴。
    理  由
一、按本案被告甲○○所犯係死刑、無期徒刑、最輕本刑為3 年
    以上有期徒刑以外之罪，其於準備程序就前揭被訴事實為有
    罪之陳述，經受命法官告知簡式審判程序之旨，並聽取其與
    公訴人之意見後，本院認無不得或不宜改依簡式審判程序進
    行之情形，爰依刑事訴訟法第273 條之1 第1 項規定，裁定
    本件由受命法官獨任進行簡式審判程序，合先敘明。
二、上揭事實，業據被告於本院審理中坦承不諱，且被告於95年
    10月28日22時許為警所採集之尿液，經送檢驗之結果，確呈
    可待因、嗎啡及甲基安非他命陽性反應，有台灣檢驗科技股
    份有限公司95年11月13日KH2006B0000000號濫用藥物尿液檢
    驗報告1 份附卷可稽（偵卷第6 頁）。並按毒品施用後於尿
    液中可檢出之時間，受施用劑量及頻率、施用方式、飲水量
    之多寡、個人體質及其代謝情況等因素影響，因個案而異。
    一般可檢出之時間為海洛因服用後2-4 天、嗎啡2-4 天、甲
    基安非他命1-5 天，有行政院衛生署管制藥品管理局92年12
    月2 日管檢字第0920009990號函可參，足認本件被告施用第
    一級毒品海洛因、第二級毒品甲基安非他命之時間，應分別
    在其採尿送驗前之2-4 日、1-5 日內，故被告上開坦承施用
    第一級毒品海洛因、第二級毒品甲基安非他命之時間，分別
    係在95年10月27日20時許、同日20時20分許，均在上開各該
    毒品進入人體經代謝後，於尿液中可檢出其成分之最大時間
    範圍內，足認其自白核與事實相符，堪可採為本件論罪科刑
    之依據，且與起訴書所載被告施用第一級毒品海洛因之時間
    「95年10月28日22時為警查獲後採尿前回溯24小時內之某時
    許（不含警力拘束時間）」、施用第二級毒品甲基安非他命
    之時間「95年10月28日22時為警查獲後採尿前回溯96小時內
    之某時許（不含警力拘束時間）」，各均屬同一事實，本院
    自得加以審究，併此敘明。本件事證明確，被告施用第一級
    、第二級毒品犯行，均洵堪認定。
三、第按海洛因為毒品危害防制條例第2 條第2 項第1 款所稱之
    第一級毒品，不得施用、持有。次按，犯毒品危害防制條例
    第10條施用第一級毒品之罪者，檢察官應聲請法院裁定，令
    被告入勒戒處所觀察、勒戒，經觀察、勒戒後，檢察官依據
    勒戒處所之陳報，認受觀察、勒戒人無繼續施用毒品傾向者
    ，應即釋放，並為不起訴之處分；認受觀察、勒戒人有繼續
    施用毒品之傾向者，檢察官應聲請法院裁定令入戒治處所強
    制戒治，其期間為6 個月以上，至無繼續強制戒治之必要為
    止，但最長不得逾1 年，強制戒治期滿，應即釋放，由檢察
    官為不起訴之處分。觀察、勒戒或強制戒治執行完畢釋放後
    ，5 年內再犯第10條之罪者，應依一般刑事訴訟程序予以起
    訴論罪科刑，此觀諸毒品危害防制條例第20條第1 項、第2
    項、第23條第1 項、第2 項規定自明。而被告若於5 年內已
    再犯，經依法追訴處罰，縱其第3 次（或第3 次以上）再度
    施用毒品之時間，在初犯經觀察、勒戒或強制戒治執行完畢
    釋放5 年以後，已不合於「5 年後再犯」之規定，且因已於
    「5 年內再犯」，顯見其再犯率甚高，原實施觀察、勒戒或
    強制戒治，已無法收其實效，即應依該條例第10條處罰（最
    高法院95年第7 次刑事庭會議決定可資參照）。本件被告前
    於88年間因施用毒品案件，經本院以88年度毒聲字第5779號
    裁定送觀察、勒戒後，認無繼續施用毒品之傾向，於88年8
    月27日觀察、勒戒執行完畢而釋放，由臺灣高雄地方法院檢
    察署檢察官於88年8 月27日以88年度毒偵字第337 號為不起
    訴處分確定在案。另其於93年間，復因施用毒品案件，分別
    經臺灣高雄地方法院檢察署檢察官以93年度毒偵字第1102號
    、第5522號提起公訴，再分別經本院以93年度訴字第577 號
    判決判處有期徒刑6 月、3 月，應執行有期徒刑8 月確定、
    以93年度訴字第3009號判決判處有期徒刑9 月確定，並經接
    續執行後，於94年8 月19日因縮短刑期假釋出監，所餘刑期
    並付保護管束，並於94年12月9 日保護管束期滿且假釋未經
    撤銷而徒刑視為執行完畢，有臺灣高雄地方法院檢察署刑案
    資料查註紀錄表、全國施用毒品案件紀錄表及臺灣高等法院
    被告前案紀錄表、在監在押全國紀錄表各1 件在卷可參，是
    被告於上開觀察、勒戒執行完畢釋放後，5 年內再犯上開施
    用毒品案件分別經本院判處上開徒刑確定，則本件施用毒品
    罪雖係在前開觀察、勒戒執行完畢釋放5 年後所犯，揆諸前
    揭說明，仍應依法論科。
四、核被告所為，係犯毒品危害防制條例第10條第1 項、第2 項
    之施用第一級、第二級毒品罪。被告持有第一級、第二級毒
    品之低度行為，分別為施用第一級、第二級毒品之高度行為
    所吸收，不另論罪。被告所犯上開2 罪，犯意各別，犯罪構
    成要件互殊，應予分論併罰。又被告前於93年間，因施用毒
    品案件，分別經臺灣高雄地方法院檢察署檢察官以93年度毒
    偵字第1102號、第5522號提起公訴，再分別經本院以93年度
    訴字第577 號判決判處有期徒刑6 月、3 月，應執行有期徒
    刑8 月確定、以93年度訴字第3009號判決判處有期徒刑9 月
    確定，並經接續執行後，於94年8 月19日因縮短刑期假釋出
    監，所餘刑期並付保護管束，並於94年12月9 日保護管束期
    滿且假釋未經撤銷而徒刑視為執行完畢，已如前述，其於有
    期徒刑執行完畢後5 年內，故意再犯本件有期徒刑以上之各
    罪，為累犯，均應依刑法第47條第1 項規定各加重其刑。爰
    審酌被告經前開觀察、勒戒及施用毒品案件經判刑確定且執
    行完畢後，仍再犯本件施用毒品犯行，顯見其仍未能戒除毒
    癮，且戒毒意念非堅，惟念及被告於犯後已坦承犯行，態度
    尚可，且施用毒品行為，乃屬對其自身健康之戕害行為，及
    其犯罪動機、目的、手段、施用次數等一切情狀，各量處如
    主文所示之刑，並定其應執行之刑，以資懲儆。
據上論斷，應依刑事訴訟法第273 條之1 第1 項、第284 條之1
、第299 條第1 項前段，毒品危害防制條例第10條第1 項、第2
項，刑法第11條前段、第47條第1 項、第51條第5 款，判決如主
文。
本案經檢察官乙○○到庭執行職務。
中　　華　　民　　國　　96　　年　　6　　月　　19 　　日
                  刑事第十六庭  法　官  蔣志宗
以上正本證明與原本無異。
如不服本判決，應於判決送達後10日內，向本院提出上訴狀。
中　　華　　民　　國　　96　　年　　6　　月　　20 　　日
                                書記官  洪育祺
附錄本件論罪科刑之法條：
毒品危害防制條例第10條
施用第一級毒品者，處 6 月以上 5 年以下有期徒刑。
施用第二級毒品者，處 3 年以下有期徒刑。
